臺灣臺中地方法院民事裁定
108年度訴字第2171號
上  訴  人  蘇竹健  
被  上訴人  林玉潔  
            林玉明  
            林玉鈴  

上列當事人間請求排除侵害等事件，上訴人對於本院於民國110
年10月1日所為第一審判決不服，提起上訴，本院裁定如下：
    主  文
本件訴訟標的價額核定為新臺幣705,109元。
上訴人應於本裁定送達後5日內補繳第二審裁判費新臺幣11,565
元，如逾期未繳，即駁回其上訴。
    理  由
一、按提起第二審上訴應依規定繳納裁判費，此為法定必備之程
    式。次按訴訟標的之價額，由法院核定；核定訴訟標的之價
    額，以起訴時之交易價額為準；無交易價額者，以原告就訴
    訟標的所有之利益為準；以一訴主張數項標的者，其價額合
    併計算之，同法第77條之1第1、2項、第77條之2第1項定有
    明文。次按各共有人基於共有人之地位，依民法第821條規
    定，為全體共有人之利益，請求回復共有物時，因其並非僅
    為自己利益而為請求，且除契約另有約定外，該共有人得按
    其應有部分，對於共有物之全部，有使用收益之權（民法第
    818條參照），故其就該排除侵害訴訟所得受之利益，自應
    以回復共有物之全部價額為計算基準，不因被請求人亦為共
    有人，而有不同（最高法院101年度台抗字第722號裁定意旨
    參照）。又公寓大廈基地之用益，係平均分散於各樓層，故
    應以公寓大廈坐落基地之每平方公尺公告現值，乘以被告占
    用之面積，再除以公寓大廈之登記樓層數計算訴訟標的價額
    。
二、查本件上訴人本訴上訴聲明第2、3項為：「被上訴人應將坐
    落臺中市○○區○○段000地號土地（下稱系爭土地）上『雅芝琳
    龍庭大樓（下稱系爭大樓）』頂樓平臺如原判決附圖一所示
    符號327（B）、（C）、（D）部分（面積合計71.76平方公
    尺）之增建物及附屬雜物，及系爭大樓7樓如原判決附圖二
    所示符號327⑴部分之牆面（面積0.27平方公尺）拆除，並將
    上開部分返還予上訴人及其他共有人全體」；反訴上訴聲明
    第1、2項為「㈠原判決不利於上訴人部分廢棄。㈡上開廢棄部
    分，被上訴人林玉潔、林玉明於第一審之訴駁回」。揆諸上
    開說明，上訴人本訴上訴聲明之訴訟標的價額為635,737元
    （計算式：上訴人主張占用面積﹝71.76＋0.27﹞平方公尺×系
    爭土地起訴時公告現值61,782元／平方公尺÷系爭大樓總樓層
    數7層＝635,736.7，小數點以下四捨五入），上訴人反訴上
    訴聲明之訴訟標的價額為69,372元（計算式：7.86平方公尺
    ×61,782元／平方公尺÷7層＝69,372.36，小數點以下四捨五入
    ），是本件訴訟標的價（金）額核定為705,109元（計算式
    ：635,737＋69,372＝705,109）。
二、本件上訴人之上訴利益為705,109元，依民事訴訟法第77條
    之13、第77條之16、臺灣高等法院民事訴訟、強制執行費用
    提高徵收額數標準第3條第1項之規定，應徵第二審裁判費11
    ,565元，未據上訴人繳納。茲依民事訴訟法第442條第2項前
    段規定，命上訴人於本裁定送達後5日內，逕向本院補繳，
    如逾期未繳，即駁回其上訴。
中　　華　　民　　國　　110 　年　　10　　月　　28　　日
                  民事第二庭  審判長法  官  呂麗玉
                                    法　官  江奇峰
                                    法　官  鄭百易
正本係照原本作成。
如不服本裁定關於核定訴訟標的價額部分，應於送達後10日內，
向本院提出抗告狀，並繳納抗告裁判費1,000元；命補繳裁判費
部分，不得抗告。
中　　華　　民　　國　　110 　年　　10　　月　　28　　日
　　　　　　　　　　　　　　　　　　書記官　唐振鐙